【裁判字號】    97,訴,34
【裁判日期】    970820
【裁判案由】    侵權行為損害賠償
【裁判全文】
臺灣臺東地方法院民事判決                97年度訴字第34號
原      告  甲○○
訴訟代理人  戊○○
被      告  丁○○
                    現於臺灣臺東監獄執行中
            乙○○
                    現於臺灣臺東監獄執行中
            丙○○
                    現於臺灣臺東監獄執行中
上列當事人間因殺人未遂案件提起附帶民事訴訟請求侵權行為損
害賠償事件，經本院刑事庭裁定移送前來（96年度附民字第46號
），本院於民國97年8月6日言詞辯論終結，判決如下：
    主  文
被告應連帶給付原告新臺幣陸拾參萬玖仟零柒拾伍元，及自民國
九十六年十二月六日起至清償日止，按年息百分之五計算之利息
。
原告其餘之訴駁回。
    事實及理由
一、按訴狀送達後，原告不得將原訴變更或追加他訴。但擴張或
    減縮應受判決事項之聲明者，不在此限，民事訴訟法第255
    條第1項第3款定有明文。原告於訴狀送達後減縮請求金額，
    ，應予准許。
二、原告主張：被告丁○○於民國96年8月4日因不滿原告騎機車
    搭載訴外人黃亞尹，竟與被告乙○○共同基於傷害原告身體
    之犯意聯絡，由被告丁○○持改造手槍敲打原告頭部及身體
    ，並叫被告乙○○取出木棒毆打原告身體，被告丁○○見被
    告乙○○手持木棒毆打原告，便將所持有之改造手槍交給被
    告乙○○，同時拿被告乙○○所持有之木棒接續毆打原告，
    致原告頭部流血受傷倒地。其後被告丁○○另萌教唆殺人之
    犯意，囑被告乙○○乘坐被告丙○○所駕駛之客車尾隨原告
    ，同時唆使被告乙○○：「把槍拿好，他（指原告）從那邊
    走，跟著他」等語，教唆被告乙○○於途中乘機持槍殺害原
    告之犯意，致被告乙○○萌生殺人之犯意，於原告騎機車行
    經臺東縣議會旁之南島大道時，被告乙○○先命被告丙○○
    加速將自小客車駛至原告所騎機車前方，共同逼迫原告停車
    ，被告乙○○乃持被告丁○○所交付之槍彈下車，基於殺害
    原告之犯意，拉槍機朝原告頭部擊發一槍，因原告及時閃開
    頭部並以手臂阻擋，因而打中原告之左手臂，子彈自左手臂
    之掌側射入，而從背側穿出，導致左尺骨粉碎性骨折及伸肌
    腱斷裂，被告乙○○竟承上開犯意，接續朝原告之頭部再擊
    發二槍，惟因槍枝卡彈無法擊發子彈，加以被告丙○○催促
    被告乙○○趕快上車，被告乙○○乃搭乘被告丙○○所駕自
    小客車離去。在被告乙○○離去約40公尺時，即與被告丁○○通電話，被告乙○○告知被告丁○○其已向原告開槍，但
    好像沒有打到，人沒有死，也沒有怎麼樣，還能夠騎機車，
    被告丁○○竟接續同一教唆被告乙○○持槍射殺原告之犯意
    ，對被告乙○○稱「怎麼沒有打到，再回去開」，使被告乙○○接續同一殺人犯意，命被告丙○○駕車逆向折返，並對
    被告丙○○說「再回去開槍」，同時將上開改造手槍拿在手
    上，被告丙○○預見被告乙○○令其逆向折返，係欲再次開
    槍殺害原告，竟基於幫助被告乙○○殺害原告之犯意，駕車
    折返循原車道逆向行駛至原告前方停車，原告見被告乙○○
    等人再度返回現場，立即面朝被告乙○○步行後退，被告乙○○乃再次持改造手槍下車，拉二次槍機後往原告頭部射擊
    ，仍因故障未能擊發子彈，原告見狀繼續步行後退，因遭石
    頭絆倒，被告乙○○見原告倒地，仍持續持槍前進，原告則
    舉起雙手屈膝表示：「原諒我，我不是故意的」等語，不料
    被告乙○○仍於距離原告半公尺處，再次拉槍機並朝原告頭
    部扣下板機，原告立即將頭部轉向右邊，子彈遂從左耳後方
    射入，並從口腔部位穿出，導致左側耳後下有一約12mm之穿
    破傷口、口腔內左側軟顎、左側上顎後臼齒區有一約20乘25
    mm大小不規則裂傷。被告3人毆打、槍擊原告，共同不法侵
    害原告之身體，致原告受有下列損害：一醫療費新臺幣（下
    同）25,055元。二牙齒裝修費40,000元。三無法工作損失80
    ,000 元：原告因傷2個月無法工作，以每月40,000元計算工
    作損失。四將來支出之醫療費用：(一)牙科、骨科掛號費每次
    各150元，1年各24次，計7,200元。(二)拆除鋼釘費用15,000
    元。(三)復健科掛號費每次150元，每週30次，半年24週共計
    10,600元。(四)慰撫金1,322,145元。總計1,500,000元。爰本
    於共同侵權行為之法律關係請求被告連帶賠償1,500,000元
    等語。並聲明：被告應連帶給付原告1,500,000元，及自96
    年12月6日起至清償日止，按年息5%計算之利息。
三、被告丁○○則以：(一)原告當時並無工作，沒有工作損失。
    (二)牙科門診1個月只要看1次，而且原告有裝假牙，不需追蹤
    治療。骨科門診3個月看1次即可，追蹤期間1年差不多。(三)
    拆除鋼釘費用15,000元太高。(四)原告無復建必要云云置辯。
    並聲明：駁回原告之訴。
四、被告乙○○則以：(一)原告並未舉起雙手屈膝表示：「原諒我
    ，我不是故意的」等語。(二)伊並未逼迫原告停車。(三)伊並未
    拉兩次槍機對原告頭部射擊，原告亦未說：「原諒我，我不
    是故意的。」(四)原告當時並無工作，沒有工作損失。(五)牙科
    1個月只要看1次，而且原告有裝假牙，不需追蹤治療。骨科
    3個月看1次即可，追蹤時間1年差不多。(六)拆除鋼釘費用15,
    000元太高。(七)原告無復建必要云云置辯。並聲明：駁回原
    告之訴。
五、被告丙○○則以：(一)原告當時並無工作，沒有工作損失。(二)
    牙科門診1個月只要看1次，而且原告有裝假牙，不需要追蹤
    治療。骨科門診3個月看1次即可，追蹤時間1年差不多。(三)
    拆除鋼釘費用15,000元太高。(四)原告無復建必要云云置辯。
    並聲明：駁回原告之訴。
六、兩造不爭執之事實：
  (一)被告3人因涉殺人未遂，經台灣台東地方法院檢察署檢察官
    以96年度偵字第1876號提起公訴，本院刑事庭以96年度訴字
    第289號判決「丁○○共同未經許可，持有可發射子彈具有
    殺傷力之改造手槍，累犯，處有期徒刑肆年，併科罰金新臺
    幣伍萬元，罰金如易服勞役，以新臺幣壹仟元折算壹日。扣
    案仿ＷＡＬＴＨＥＲ廠ＰＰＫ／Ｓ型半自動手槍改造之手槍
    壹支（槍枝管制編號：0000000000號，含彈匣壹
    個）、土造子彈壹顆（直徑八ｍｍ±○‧五ｍｍ）、未扣案
    土造子彈壹顆（直徑八ｍｍ±○‧五ｍｍ），均沒收。又共
    同以脅迫方法，妨害人行使權利，累犯，處有期徒刑伍月。
    又共同傷害人之身體，累犯，處有期徒刑捌月。又教唆殺人
    未遂，累犯，處有期徒刑陸年。應執行有期徒刑拾年拾月，
    併科罰金新臺幣伍萬元，罰金如易服勞役，以新臺幣壹仟元
    折算壹日。扣案仿ＷＡＬＴＨＥＲ廠ＰＰＫ／Ｓ型半自動手
    槍改造之手槍壹支（槍枝管制編號：0000000000
    號，含彈匣壹個）、土造子彈壹顆（直徑八ｍｍ±○‧五ｍ
    ｍ）、未扣案土造子彈壹顆（直徑八ｍｍ±○‧五ｍｍ），
    均沒收。乙○○共同未經許可，持有可發射子彈具有殺傷力
    之改造手槍，處有期徒刑參年捌月，併科罰金新臺幣參萬元
    ，罰金如易服勞役，以新臺幣壹仟元折算壹日。扣案仿ＷＡ
    ＬＴＨＥＲ廠ＰＰＫ／Ｓ型半自動手槍改造之手槍壹支（槍
    枝管制編號：0000000000號，含彈匣壹個）、土
    造子彈壹顆（直徑八ｍｍ±○‧五ｍｍ）、未扣案土造子彈
    壹顆（直徑八ｍｍ±○‧五ｍｍ），均沒收。又共同以脅迫
    方法，妨害人行使權利，處有期徒刑伍月。又共同傷害人之
    身體，處有期徒刑陸月。又殺人未遂，處有期徒刑陸年參月
    。應執行有期徒刑拾年陸月，併科罰金新臺幣參萬元，罰金
    如易服勞役，以新臺幣壹仟元折算壹日。扣案仿ＷＡＬＴＨ
    ＥＲ廠ＰＰＫ／Ｓ型半自動手槍改造之手槍壹支（槍枝管制
    編號：0000000000號，含彈匣壹個）、土造子彈
    壹顆（直徑八ｍｍ±○‧五ｍｍ）、未扣案土造子彈壹顆（
    直徑八ｍｍ±○‧五ｍｍ），均沒收。丙○○共同以脅迫方
    法，妨害人行使權利，處有期徒刑參月。又幫助殺人未遂，
    處有期徒刑壹年肆月。又未經許可，寄藏可發射子彈具有殺
    傷力之改造手槍，處有期徒刑壹年柒月，併科罰金新臺幣貳
    萬元，罰金如易服勞役以新臺幣壹仟元折算壹日。扣案仿Ｗ
    ＡＬＴＨＥＲ廠ＰＰＫ／Ｓ型半自動手槍改造之手槍壹支（
    槍枝管制編號：0000000000號，含彈匣壹個）、
    土造子彈壹顆（直徑八ｍｍ±○‧五ｍｍ）、未扣案土造子
    彈壹顆（直徑八ｍｍ±○‧五ｍｍ），均沒收。應執行有期
    徒刑貳年捌月，併科罰金新臺幣貳萬元，罰金如易服勞役，
    以新臺幣壹仟元折算壹日。扣案仿ＷＡＬＴＨＥＲ廠ＰＰＫ
    ／Ｓ型半自動手槍改造之手槍壹支（槍枝管制編號：000
    0000000號，含彈匣壹個）、土造子彈壹顆（直徑八
    ｍｍ±○‧五ｍｍ）、未扣案土造子彈壹顆（直徑八ｍｍ±
    ○‧五ｍｍ），均沒收。」。
  (二)原告1.因尺骨之閉鎖性骨折於96年8月4日急診入馬偕紀念醫
    院台東分院，緊急行開放性復位併骨釘內固定、韌帶修補及
    清創手術，口腔傷口縫合皮瓣植皮手術，於96年8月11日出
    院，自96年9月14日至96年11月22日門診追蹤5次。2.因右上
    顎犬齒，左上第一、二、三大臼齒牙冠牙根斷裂，左上顎軟
    撕裂傷，左頸穿破傷於96年8月4日經急診入上開醫院，全
    身麻醉下施行斷裂牙拔除（共五顆），撕裂傷傷口清創及縫
    合，自96年9月21日至96年10月25日共計門診2次。
  (三)原告因傷支出醫療費用25,055元及牙齒裝修費40,000元。
  (四)95年度稅務電子閘明財產所得調件明細表記載：1.原告、被
    告丁○○均無所得，亦無財產資料。2.被告乙○○有薪資所
    得，給付總額60,000元；另有汽車2輛。3.被告丙○○有營
    利所得、薪資所得，給付總額118,800元；無財產資料。
  (五)原告係大學畢業，在學校擔任專業教練。被告丁○○為高中
    肆業，無業。被告乙○○為高中肆業，曾擔任服務業，每月
    收入約12,000元。被告丙○○為高中畢業，之前曾擔任服務
    業，月收入約18,000元。
七、得心證之理由：
  (一)原告主張被告丁○○於96年8月4日因不滿原告騎機車搭載訴
    外人黃亞尹，竟與被告乙○○共同基於傷害原告身體之犯意
    聯絡，由被告丁○○持改造手槍敲打原告頭部及身體，並叫
    被告乙○○取出木棒毆打原告身體，被告丁○○見被告乙○○手持木棒毆打原告，便將所持有之改造手槍交給被告乙○○，同時拿被告乙○○所持有之木棒接續毆打原告，致原告
    頭部流血受傷倒地。其後被告丁○○另萌教唆殺人之犯意，
    囑被告乙○○乘坐被告丙○○所駕駛之客車尾隨原告，同時
    唆使被告乙○○：「把槍拿好，他（指原告）從那邊走，跟
    著他」等語，教唆被告乙○○於途中乘機持槍殺害原告之犯
    意，致被告乙○○萌生殺人之犯意，於原告騎機車行經臺東
    縣議會旁之南島大道時，被告乙○○先命被告丙○○加速將
    自小客車駛至原告所騎機車前方，共同逼迫原告停車，被告
    乙○○乃持被告丁○○所交付之槍彈下車，基於殺害原告之
    犯意，拉槍機朝原告頭部擊發一槍，因原告及時閃開頭部並
    以手臂阻擋，因而打中原告之左手臂，子彈自左手臂之掌側
    射入，而從背側穿出，導致左尺骨粉碎性骨折及伸肌腱斷裂
    ，被告乙○○竟承上開犯意，接續朝原告之頭部再擊發二槍
    ，惟因槍枝卡彈無法擊發子彈，加以被告丙○○催促被告乙○○趕快上車，被告乙○○乃搭乘被告丙○○所駕自小客車
    離去。在被告乙○○離去約40公尺時，即與被告丁○○通電
    話，被告乙○○告知被告丁○○其已向原告開槍，但好像沒
    有打到，人沒有死，也沒有怎麼樣，還能夠騎機車，被告丁○○竟接續同一教唆被告乙○○持槍射殺原告之犯意，對被
    告乙○○稱「怎麼沒有打到，再回去開」，使被告乙○○接
    續同一殺人犯意，命被告丙○○駕車逆向折返，並對被告丙○○說「再回去開槍」，同時將上開改造手槍拿在手上，被
    告丙○○預見被告乙○○令其逆向折返，係欲再次開槍殺害
    原告，竟基於幫助被告乙○○殺害原告之犯意，駕車折返循
    原車道逆向行駛至原告前方停車，原告見被告乙○○等人再
    度返回現場，立即面朝被告乙○○步行後退，被告乙○○乃
    再次持改造手槍下車，拉二次槍機後往原告頭部射擊，仍因
    故障未能擊發子彈，原告見狀繼續步行後退，因遭石頭絆倒
    ，被告乙○○見原告倒地，仍持續持槍前進，原告則舉起雙
    手屈膝表示：「原諒我，我不是故意的」等語，不料被告乙○○仍於距離原告半公尺處，再次拉槍機並朝原告頭部扣下
    板機，原告立即將頭部轉向右邊，子彈遂從左耳後方射入，
    並從口腔部位穿出，導致左側耳後下有一約12mm之穿破傷口
    、口腔內左側軟顎、左側上顎後臼齒區有一約20乘25mm大小
    不規則裂傷之事實，除被告乙○○辯稱：(一)原告並未舉起雙
    手屈膝表示：「原諒我，我不是故意的」等語。(二)伊並未逼
    迫原告停車。(三)伊並未拉兩次槍機對原告頭部射擊，原告也
    沒有說：「原諒我，我不是故意的」以外，皆為被告3人所
    不爭。又被告3人因涉殺人未遂，經台灣台東地方法院檢察
    署檢察官以96年度偵字第1876號提起公訴，本院刑事庭以96
    年度訴字第289號判決「丁○○共同未經許可，持有可發射
    子彈具有殺傷力之改造手槍，累犯，處有期徒刑肆年，併科
    罰金新臺幣伍萬元，罰金如易服勞役，以新臺幣壹仟元折算
    壹日。扣案仿ＷＡＬＴＨＥＲ廠ＰＰＫ／Ｓ型半自動手槍改
    造之手槍壹支（槍枝管制編號：0000000000號，
    含彈匣壹個）、土造子彈壹顆（直徑八ｍｍ±○‧五ｍｍ）
    、未扣案土造子彈壹顆（直徑八ｍｍ±○‧五ｍｍ），均沒
    收。又共同以脅迫方法，妨害人行使權利，累犯，處有期徒
    刑伍月。又共同傷害人之身體，累犯，處有期徒刑捌月。又
    教唆殺人未遂，累犯，處有期徒刑陸年。應執行有期徒刑拾
    年拾月，併科罰金新臺幣伍萬元，罰金如易服勞役，以新臺
    幣壹仟元折算壹日。扣案仿ＷＡＬＴＨＥＲ廠ＰＰＫ／Ｓ型
    半自動手槍改造之手槍壹支（槍枝管制編號：000000
    0000號，含彈匣壹個）、土造子彈壹顆（直徑八ｍｍ±
    ○‧五ｍｍ）、未扣案土造子彈壹顆（直徑八ｍｍ±○‧五
    ｍｍ），均沒收。乙○○共同未經許可，持有可發射子彈具
    有殺傷力之改造手槍，處有期徒刑參年捌月，併科罰金新臺
    幣參萬元，罰金如易服勞役，以新臺幣壹仟元折算壹日。扣
    案仿ＷＡＬＴＨＥＲ廠ＰＰＫ／Ｓ型半自動手槍改造之手槍
    壹支（槍枝管制編號：0000000000號，含彈匣壹
    個）、土造子彈壹顆（直徑八ｍｍ±○‧五ｍｍ）、未扣案
    土造子彈壹顆（直徑八ｍｍ±○‧五ｍｍ），均沒收。又共
    同以脅迫方法，妨害人行使權利，處有期徒刑伍月。又共同
    傷害人之身體，處有期徒刑陸月。又殺人未遂，處有期徒刑
    陸年參月。應執行有期徒刑拾年陸月，併科罰金新臺幣參萬
    元，罰金如易服勞役，以新臺幣壹仟元折算壹日。扣案仿Ｗ
    ＡＬＴＨＥＲ廠ＰＰＫ／Ｓ型半自動手槍改造之手槍壹支（
    槍枝管制編號：0000000000號，含彈匣壹個）、
    土造子彈壹顆（直徑八ｍｍ±○‧五ｍｍ）、未扣案土造子
    彈壹顆（直徑八ｍｍ±○‧五ｍｍ），均沒收。丙○○共同
    以脅迫方法，妨害人行使權利，處有期徒刑參月。又幫助殺
    人未遂，處有期徒刑壹年肆月。又未經許可，寄藏可發射子
    彈具有殺傷力之改造手槍，處有期徒刑壹年柒月，併科罰金
    新臺幣貳萬元，罰金如易服勞役以新臺幣壹仟元折算壹日。
    扣案仿ＷＡＬＴＨＥＲ廠ＰＰＫ／Ｓ型半自動手槍改造之手
    槍壹支（槍枝管制編號：0000000000號，含彈匣
    壹個）、土造子彈壹顆（直徑八ｍｍ±○‧五ｍｍ）、未扣
    案土造子彈壹顆（直徑八ｍｍ±○‧五ｍｍ），均沒收。應
    執行有期徒刑貳年捌月，併科罰金新臺幣貳萬元，罰金如易
    服勞役，以新臺幣壹仟元折算壹日。扣案仿ＷＡＬＴＨＥＲ
    廠ＰＰＫ／Ｓ型半自動手槍改造之手槍壹支（槍枝管制編號
    ：0000000000號，含彈匣壹個）、土造子彈壹顆
    （直徑八ｍｍ±○‧五ｍｍ）、未扣案土造子彈壹顆（直徑
    八ｍｍ±○‧五ｍｍ），均沒收。」為兩造所不爭執，原告
    主張被告3人共同毆打、槍擊原告，堪信為真。
  (二)按因故意或過失，不法侵害他人之權利者，負損害賠償責任
    ；數人共同不法侵害他人之權利者，連帶負損害賠償責任；
    民法第184條第1項前段、第185條第1項前段分別定有明文。
    次按不法侵害他人之身體或健康者，對於被害人因此喪失或
    減少勞動能力或增加生活上之需要時，應負損害賠償責任；
    不法侵害他人之身體、健康、名譽或自由者，被害人雖非財
    產上之損害，亦得請求賠償相當之金額；民法第193條第1項
    、第195條第1項前段分別規定甚明。被告3人共同毆打、槍
    擊原告，不法侵害原告之身體，自應對原告因而所受之損害
    ，連帶負損害賠償責任。茲就原告請求被告3人連帶賠償之
    各項金額，應否准許，分述如下：
    1.醫療費25,055元、牙齒裝修費40,000元：
      原告主張其(1)因尺骨之閉鎖性骨折於96年8月4日急診入馬
      偕紀念醫院台東分院，緊急行開放性復位併骨釘內固定、
      韌帶修補及清創手術，口腔傷口縫合皮瓣植皮手術，於96
      年8月11日出院，自96年9月14日至96年11月22日門診追蹤
      5 次。2.因右上顎犬齒，左上第一、二、三大臼齒牙冠牙
      根斷裂，左上顎軟撕裂傷，左頸穿破傷於96年8月4日經
      急診入上開醫院，全身麻醉下施行斷裂牙拔除（共五顆）
      ，撕裂傷傷口清創及縫合，自96年9月21日至96年10月25
      日共計門診2次之事實，為被告3人所不爭執。又原告因外
      傷致右上顎犬齒，左上第一、二、三大臼齒牙冠牙根斷裂
      ，為不可復原之傷害，該牙已於96年8月4日拔除。右上側
      門牙為牙冠斷裂，已施行根管治療，宜於治療完畢半內再
      觀察。軟撕裂傷及頸部穿透傷於縫合後，傷口已癒合。
      後續牙科治療應包含牙區之重建。可考慮之重建方式有：
      (1)植牙、補牙及假牙：費用約28至30萬元。2.傳統固定式
      假牙：費用約為9至14萬元。3.活動式假牙：費用約為3至
      5萬元等情，有馬偕紀念醫院臺東分院97年4月24日馬院東
      醫乙字第0970003070號函在卷可佐（見卷第89頁）。又原
      告因傷支出醫療費用25,055元及牙齒裝修費40,000元之事
      實，為被告3人所不爭執。而上開費用均屬治療必要費用
      ，此部分費用，自應准許。
    2.無法工作損失80,000元：
      原告於96年8月4日前在臺東縣卑南鄉太平國民小學擔任運
      動教練及課後照顧支援教師。原告於96年8月4日起至9月
      30日止因受傷停止指導學生。又原告於96年3月12日、3月
      13日、3月15日、3月16日、3月19日、3月20日、3月22日
      、3月23日、3月26日、3月27日、3月29日、3月30日、4月
      2日、4月3日、4月6日、4月9日、4月10日、4月12日、4月
      13日、4月16日、4月17日、4月19日、4月20日、4月23日
      、4月26日、4月27日、4月30日、5月1日、5月3日、5月4
      日、5月7日、5月8日、5月10日、5月11日、5月14日、5月
      15日、5月17日、5月18日、5月21日、5月22日、5月24日
      、5月25日、5月28日、5月29日、5月31日、6月1日、6月4
      日、6月5日、6月7日、6月8日、6月11日、6月12日、6月
      14日、6月15日、6月21日、6月22日、6月25日、6月26日
      計領取兒童課後照顧教師鐘點費53,100元，96年6月領取
      卓越教育教學資源鐘點費12,160元，96年7月領取七月棒
      球隊集訓教練費28,160元等情，有臺東縣卑南鄉太平國民
      小學97年4月21日東平小人字第0970000201號函附領薪明
      細表在卷可稽（見卷第100至101頁）。原告主張其因傷2
      個月無法工作，堪信為真。惟原告96年7月之薪資僅為28,
      160元，原告每月無法工作之損失，自應以28,160元計算
      始合理。是原告請求2個月無法工作之損失56,320元（28,
      160x2=56,320元）洵屬有據，逾此部分之請求，不應准許
      。
    3.將來牙科掛號費3,600元：
      原告右上側門牙為牙冠斷裂，已施行根管治療，宜於治療
      完畢半年內再觀察。後續牙科治療應包含牙區之重建乙節
      ，有馬偕紀念醫院臺東分院97年4月24日馬院東醫乙字第
      0970003070號函在卷可參（見卷第89頁）。是原告請求半
      年6次，以每次150元計算之牙科掛號費900元尚屬合理，
      應予准許。逾此部分之請求，尚非必要，不應准許。
    4.將來骨科掛號費3,600元：
      原告目前骨折處尚未癒合，未來不排除再接受骨質移植手
      ，目前原告尚需回骨折門診複診，每月至少追蹤1次等情
      ，有馬偕紀念醫院臺東分院97年7月7日馬院東醫乙字第09
      70005371號函在卷可憑（見卷第123頁）。是原告請求1年
      12次，以每次150元計算之骨科掛號費1,800元尚屬合理，
      應予准許。逾此部分之請求，核無必要，不應准許。
    5.將來拆除鋼釘費用15,000元：
      原告若骨折部位癒合良好可於門診接受固定器拔除，其健
      保費用預估為6,398元至13,911元不等，其自付額為含基
      本部分負擔240元、掛號費50元、藥品部分負擔20元至200
      元，以及其餘健保不給付項目。若需住院處理，一般平均
      住院天數為1至3天，健保費用估算為10,740元至35,706元
      病人需自付10%醫療費用以及健保不給付部分等情，有馬
      偕紀念醫院臺東分院97年7月7日馬院東醫乙字第09700053
      71號函在卷可佐（見卷第123頁）。是原告請求將來拆除
      鋼釘費用15,000元，自屬合理，應予准許。
    6.將來復健科掛號費10,600元：
      原告主張其有進行半年24週，每週3次復健必要之事實，
      已為被告3人所否認，原告自應就此利己之事實，舉證以
      實其說，惟原告並未舉證其有進行半年24週，每週3次復
      健之必要，自不可採。原告此部分請求，不應准許。
    7.慰撫金1,322,145元：
      按慰撫金之賠償得參酌雙方身分、資力與加害程度及其他
      各種情形核定相當之數額，最高法院著有51年台上字第22
      3號判例可資參照。本院審酌被告3人毆打、槍擊原告，致
      原告身心受創非輕。95年度稅務電子閘明財產所得調件明
      細表記載1.原告、被告丁○○均無所得，亦無財產資料。
      2.被告乙○○有薪資所得，給付總額60,000元；另有汽車
      2輛。3.被告丙○○有營利所得、薪資所得，給付總額118
      ,800 元；無財產資料。原告係大學畢業，在臺東縣卑南
      鄉太平國民小學擔任專業教練領取薪資。被告丁○○為高
      中肆業，無業。被告乙○○為高中肆業，曾擔任服務業，
      每月收入約12,000。被告丙○○為高中畢業，之前曾擔任
      服務業，月收入約18,000元等一切情形，認原告請求之慰
      撫金1,322,145元，殊嫌過高，應予核減為50萬元
    綜上所述，原告所受之損害為639,075元（25,055+40,000+5
    6,320+900+1,800+15,000+500,000=639,075）。
  (三)按遲延之債務，以支付金錢為標的者，債權人得請求依法定
    利率計算之遲延利息；又給付無確定期限者，債務人於債權
    人得請求給付時，經其催告而未為給付，自受催告時起，負
    遲延責任，其經債權人起訴而送達訴狀者，與催告有同一之
    效力，民法第233條第1項前段及第229條第2項分別定有明文
    。從而，原告依共同侵權行為之法律關係，請求被告3人連
    帶賠償639,075元，及自96年12月6日起（即刑事附帶民事起
    訴狀繕本送達被告之翌日）至清償日止，按年息5%計算之利
    息為有理由，應予准許。逾此部分之請求，為無理由，應予
    駁回。
八、本件事證已臻明確，兩造其餘之攻擊防禦方法，核與判決之
    基礎無影響，毋庸一一論述，併此敘明。
中    華    民    國    97    年    8    月    20     日
                  民事庭        法  官  楊智勝
以上正本係照原本作成
如對本判決上訴，須於判決送達後廿日內向本院提出上訴狀
中    華    民    國    97    年    8    月    20     日
                                書記官  張夜明


司法院資訊處製作；財團法人民間司法改革基金會備份。
